#### Mohamed MELLOULI Ingénieur en traitement du signal

Marseille, France | +33 6 04 98 48 30 | mohamedellmellouli@gmail.com

Portfolio: <a href="https://mmellouli.github.io/portfolio/">https://mmellouli.github.io/portfolio/</a>

**LinkedIn:** https://www.linkedin.com/in/mohamed-mellouli-0b5b7b7a/

**Google Scholar:** <a href="https://scholar.google.com/citations?user=fvlRy5cAAAAJ&hl=en&authuser=1">https://scholar.google.com/citations?user=fvlRy5cAAAAJ&hl=en&authuser=1</a>

## **Objectif Professionnel**

Ingénieur chercheur spécialisé en traitement du signal **appliqué aux systèmes embarqués et énergétiques**, avec plus de 6 ans d'expérience dans le développement d'algorithmes temps réel, traitement de données capteurs, et optimisation de systèmes intelligents. Je cherche à rejoindre une équipe R&D innovante dans le domaine du traitement du signal.

# **Compétences Clés**

- ❖ Traitement du signal : filtrage numérique, détection de motifs, FFT, estimation spectrale, analyse fréquentielle et temporelle, traitement des données manquantes (gaps) et aberrantes (outliers), ...etc.
- ❖ Développement algorithmique : MATLAB, Simulink, Python, C/C++.

### **Expériences Professionnelles**

#### Ingénieur de Recherche Postdoctoral

Université d'Aix-Marseille, France (Juillet 2024 – Présent)

- ❖ Développement d'algorithmes d'optimisation pour la gestion énergétique (EMS, PMS) à partir de signaux électriques.
- ❖ Traitement et analyse de données systèmes pour le dimensionnement d'installations maritimes (VEAM, SQL, Excel, MATLAB)
- Implémentation d'outils de calcul scientifique sous MATLAB pour la modélisation multiobjectifs.
- ❖ Validation expérimentale des algorithmes par simulation et données réelles.

#### Ingénieur de Recherche Postdoctoral

Institut de Technologie de Deggendorf, Allemagne (Oct. 2023 – Mars 2024)

- ❖ Conception d'algorithmes de traitement du signal appliqués à la commande pour la gestion du flux de puissance HVDC.
- ❖ Équilibrage capacitif entre modules et optimisation du temps de fonctionnement des convertisseurs modulaire multiniveaux (MMC).
- ❖ Détection de défauts dans les modules d'onduleurs HVDC à partir de l'analyse des signaux électriques.

### Chef d'Équipe – Ingénieur en Traitement du Signal

Beanair, Tunisie (Déc. 2018 – Oct. 2022)

- ❖ Développement de bibliothèques de filtrage numérique et FFT (.dll) sous MATLAB, intégrables dans des environnements .NET.
- ❖ Détection de chocs, calculs de PPV (*Peak Particle Velocity*), vitesse et déplacement à partir de données d'accélération.
- ❖ Implémentation et comparaison en temps réel de données capteurs selon les normes vibratoires internationales (DIN 4150, OSM U.S, BS 7385, BS 6472-1, etc.).
- \* Conception d'algorithmes de calibration dynamique et statique pour capteurs.
- ❖ Analyse des vibrations de capteurs MEMS pour la surveillance conditionnelle de machines industrielles.
- ❖ Encadrement de projets de fin d'études (ENISO) sur la surveillance de moteurs par analyse vibratoire et détection/prédiction de défauts via modèles d'intelligence artificielle

#### Ingénieur en Traitement du Signal & IA

Tuni-Tech, Tunisie (Oct. 2017 – Nov. 2018)

- Conception de modèles d'IA pour la reconnaissance de motifs sportifs à partir de signaux IMU.
- \* Traitement en temps réel de données capteurs : étiquetage, filtrage et prétraitement.
- ❖ Encadrement de projets de fin d'études (ENISO) sur une plateforme de localisation de joueurs via traitement de signaux vidéo avec TensorFlow et Keras.

# Formation Académique

**Doctorat en Génie Électrique** ENISO, Tunisie (2019 – 2022)

Synchronisation aux réseaux électriques via le traitement avancé de signaux fortement perturbés.

**Mastère Recherche – Systèmes Intelligents et Communicants** ENISO, Tunisie (2014 – 2015)

❖ Traitement des signaux électriques appliqué à la commande de convertisseurs NPC en mode redresseur actif

**Diplôme d'Ingénieur – Électronique Industrielle** – ENISO, Tunisie (2011 – 2014)

- ❖ Application du traitement du signal pour la mise en œuvre d'algorithmes MPPT, optimisant l'extraction de la puissance des panneaux solaires.
- ❖ Conception d'une plateforme de conversion photovoltaïque avec traitement des signaux électriques pour la génération des signaux de commande MLI (modulation de largeur d'impulsions), destinée à un convertisseur DC-DC BOOST et un onduleur NPC à trois niveaux.

## **Langues:**

⊙ Arabe : Langue maternelle ⊙ Français : Courant ⊙ Anglais : Courant